最高法院刑事判決　　　　　　九十四年度台上字第六八三五號
　　上　訴　人　台灣高等法院台中分院檢察署檢察官
　　被　　　告　甲○○
　　　　　　　　　　　　40巷.
　　選任辯護人　邱基祥律師（兼送達代收人）
上列上訴人因被告偽造有價證券案件，不服台灣高等法院台中分
院中華民國九十四年九月二日第二審更審判決（九十四年度上更
(二)字第一二六號，起訴案號：台灣彰化地方法院檢察署八十七年
度偵字第八五六五號），提起上訴，本院判決如下：
    主  文
上訴駁回。
    理  由
按刑事訴訟法第三百七十七條規定，上訴於第三審法院，非以判
決違背法令為理由，不得為之。是提起第三審上訴，應以原判決
違背法令為理由，係屬法定要件。如果上訴理由狀並未依據卷內
訴訟資料，具體指摘原判決不適用何種法則或如何適用不當，或
所指摘原判決違法情事，顯與法律規定得為第三審上訴理由之違
法情形，不相適合時，均應認其上訴為違背法律上之程式，予以
駁回。本件原判決以公訴意旨略稱：被告甲○○於民國八十五年
十月二十一日，因承包工程急需現金週轉，經徵得友人即告訴人
林國生之同意，由告訴人以其先前向彰化縣伸港鄉農會抵押借款
所設定尚未塗銷之新台幣（下同）二百四十萬元最高限額抵押權
，據以向該農會重新申請借貸，經該農會審核後核准在二百萬元
之額度內貸放。隨即由告訴人具名，被告任連帶保證人，向該農
會借得一百萬元，共同簽發一百萬元之本票以為擔保，即由農會
將核貸之一百萬元撥入告訴人設於該農會之帳戶內，告訴人即將
其所有之存摺及印章交由被告自行提用。嗣被告於取得告訴人之
存摺及印鑑章領取一百萬元後，利用保管存摺及印鑑章之機會，
意圖為自己不法所有，並基於概括之犯意，連續於八十五年十一
月二十二日、八十六年一月七日及二月五日，未經告訴人之同意
，擅持該印鑑章，先後冒用告訴人之名義，向伸港鄉農會分別借
得二十五萬元、二十五萬元及四十萬元，並於借款過程中偽簽告
訴人署名及盜蓋其印文於借款申請書上，並先後偽造二份告訴人
擔保放款借據及一紙與告訴人共同簽發之本票，持交伸港鄉農會
，做為借款之債權憑證。致使農會承辦人員誤以為係於二百萬元
循環放款額度內之續借，而如數核借，並撥入告訴人之帳戶內，
被告再持告訴人之存摺及印鑑章，先後至該農會偽填三張告訴人
名義之取款憑條（分別為二十五萬元、十萬元、四十萬元），及
一張電匯單（十五萬元），將九十萬元全數提領，足以生損害於
告訴人。迨八十六年二月農曆年過後，被告始將保管之印章及存
摺返還告訴人。迄同年十月二十七日因被告未依約繳納利息，經
伸港鄉農會向告訴人催繳，告訴人始查知上情，因認被告涉犯刑
法第二百十六條、第二百十條之行使偽造私文書罪，及同法第二
百零一條第一項之偽造有價證券罪嫌。經審理結果，認為不能證
明被告犯罪，爰撤銷第一審之科刑判決，改判諭知其無罪，已綜
合全部卷證資料，逐一斟酌判斷，詳敘其無從形成被告有罪判決
之心證理由，從形式上觀察，並無判決違背法令之情形存在。查
證據之取捨及證據證明力如何，均屬事實審法院得自由裁量、判
斷之職權，苟其此項裁量、判斷，並不悖乎通常一般之人日常生
活經驗之定則或論理法則，又於判決內論敘其何以作此判斷之心
證理由者，即不得任意指摘其為違法，據為提起第三審上訴之合
法理由。本件被告以告訴人名義向伸港鄉農會申請續借二十五萬
元、二十五萬元及四十萬元三筆款項，有無經告訴人之授權？證
人柯保基有無於四十萬元放款後不久即通知告訴人前來補蓋四十
萬元本票之印章？補章時，何以未令其親自簽名？證人張育滔有
無向告訴人催繳遲延利息？告訴人如未授權被告續借，何以均未
向伸港鄉農會提出異議？證人柯保基、張育滔之證詞是否可採？
此均為原審取捨證據及證據證明力判斷職權之合法行使，其所為
判斷，尚無悖乎一般經驗法則，自不得指為違法。檢察官上訴意
旨置原判決上開明確論斷於不顧，對原審取捨證據及證據證明力
判斷之審判職權行使，任憑己見，或就同一證據資料為相異之評
價，或就不影響於判決本旨事項再為事實上之爭辯，均與法律規
定得為第三審上訴理由之違法情形，不相適合，其上訴為違背法
律上之程式，應予駁回。
據上論結，應依刑事訴訟法第三百九十五條前段，判決如主文。
中　　華　　民　　國　九十四　年　 十二 　月　　八　　日
                      最高法院刑事第三庭
                          審判長法官  紀　俊　乾
                                法官  黃　正　興
                                法官  劉　介　民
                                法官  陳　東　誥
                                法官  趙　文　淵
      本件正本證明與原本無異
                                      書  記  官
中　　華　　民　　國　九十四　年　 十二 　月　 十三 　日
                                                      Ｋ
